【裁判字號】    94,上訴,926
【裁判日期】    950223
【裁判案由】    違反毒品危害防制條例
【裁判全文】
臺灣高等法院臺南分院刑事判決         94年度上訴字第926號
上  訴  人
即  被  告  戊○○
選任辯護人  陳慶鴻  律師
            蘇文奕  律師
            陳郁芬  律師
上  訴  人
即  被  告  丁○○
                    二十號
選任辯護人  查名邦  律師
上  訴  人
即  被  告  甲○○
                    樓之二
指定辯護人  本院公設辯護人  己○○
上  訴  人
即  被  告  丙○○
選任辯護人  杜婉寧律師
上  訴  人
即  被  告  乙○○
選任辯護人  洪千琪律師
上列上訴人因違反毒品危害防制條例案件，不服臺灣台南地方法
院93年度訴字第1362號中華民國94年8月8日第一審判決（起訴案
號：臺灣台南地方法院檢察署93年度偵字第9160號、10107號、
10108號、10109號、10110號、10111號），提起上訴，本院判決
如下：
    主  文
原判決撤銷。
戊○○連續販賣第三級毒品，處有期徒刑捌年。
扣案附表三之編號第一、四、五、六號所示第三級毒品Ｋ他命均
沒收之。
扣案附表三之編號第二、三號之物，沒收之。
如附表一所示戊○○販毒所得新台幣壹拾伍萬貳仟元沒收之，如
全部或一部不能沒收時，以其財產抵償之。
丁○○共同連續販賣第三級毒品，處有期徒刑伍年貳月。
扣案附表三之編號第一、四、五、六號所示第三級毒品Ｋ他命均
沒收之。
扣案附表三之編號第七號之物，沒收之。
丁○○販毒所得新台幣捌萬伍仟捌佰伍拾元均沒收之，如全部或
一部不能沒收時，以其財產抵償之。
甲○○、丙○○、乙○○共同連續販賣第三級毒品，各處有期徒
刑貳年捌月。
扣案附表三之編號第一、四、五、六號所示第三級毒品Ｋ他命均
沒收之。
扣案附表三之編號第七號之物，沒收之。
甲○○販毒所得新台幣壹萬參仟伍佰元、丙○○販毒所得新台幣
壹萬零捌佰元、乙○○販毒所得新台幣貳萬柒仟元均沒收之，如
全部或一部不能沒收時，以其財產抵償之。
    事  實
一、戊○○意圖營利，以每公克新臺幣（下同）六、七百元之價
    格，向姓名年籍不詳綽號「兩撇」之成年男子，販入數量不
    等之第三級毒品Ｋ他命（一般稱為「褲子」）後，基於販賣
    第三級毒品Ｋ他命之概括犯意，以0000000000號
    行動電話為聯絡工具，自民國（下同）九十三年七月中旬某
    日起，至同年九月四日止，在臺南市○○區○○里○○○街
    三二號（即戊○○住處）及台南市○○○街七十二號十二樓
    之七丁○○租住處等地，以每公克八百元之價格，連續販賣
    第三級毒品Ｋ他命予丁○○共計三次（販賣之時間、地點及
    數量、金額，詳如附表一所示，惟起訴書附表一編號二之販
    賣毒品Ｋ他命「五百公克」，應更正為「五十公克」），販
    賣所得共計十五萬二千元。丁○○再於九十三年八月起至同
    年九月四日止，將所販入之第三級毒品Ｋ它命，連續多次販
    賣予甲○○、丙○○、乙○○及石彬撰等人（詳如後述之事
    實二部份），嗣經警於九十三年九月四日上午六時四十分許
    ，循線搜索丁○○租住之台南市○○○街七十二號十二樓之
    七，扣得附表三編號一至七所示之第三級毒品Ｋ他命及販賣
    所用之物，查獲逮捕戊○○到案，並於當日（四日）下午四
    時五十五分許，又在台南市○○○街三十二號戊○○住處，
    搜索扣得戊○○所有供販毒所用之攪拌器一台。
二、丁○○與甲○○、丙○○、乙○○係朋友關係。丁○○意圖
    營利，先於九十三年五、六月間，向蔡俊興（涉販毒案件業
    已提起公訴）、姓名年籍不詳綽號「楊傑」之成年男子、及
    於九十三年七月起至同年九月四日間，向戊○○等人，分別
    販入數量不等之第三級毒品Ｋ他命後（向戊○○販入Ｋ他命
    部分，詳見上開事實一部分），丁○○基於意圖營利販賣第
    三級毒品Ｋ他命之概括犯意，自九十三年五月起，至同年九
    月四日止，以其使用之0000000000號行動電話為
    聯絡工具，連續在其承租之臺南市安平區○○○街七二號十
    二樓之七住宅內或該大樓一樓外（該棟大樓位在ＲＸＸ  Ｐ
    ＵＢ大樓正後方），以每公克九百元到一千元不等之價格，
    販售第三級毒品Ｋ他命予陳育光、甲○○、丙○○、乙○○
    、石彬撰等人多次（時間、地點、數量及價格詳如附表二所
    示）。甲○○、丙○○、乙○○等三人除以上開價格向丁○○購買第三級毒品Ｋ他命供自己施用外，竟分別與丁○○基
    於意圖營利販賣第三級毒品Ｋ他命之犯意聯絡，自願充任送
    貨角色，將丁○○販賣之第三級毒品Ｋ他命在上址大樓一樓
    外，交予不特定之購毒者，總計甲○○共送貨五次，丙○○
    共送貨四次，乙○○共送貨十次（詳如附表二之一所示）。
三、嗣於九十三年九月四日凌晨許，戊○○以二十四萬元向「兩
    撇」者販入三百五十公克之Ｋ他命後（即每公克六百八十六
    元，實際總淨重如附表編號一及四所示），隨即至丁○○上
    址台南市安平區○○○街七十二號十二樓之七承租處，將其
    中四十公克（實際總淨重如附表三編號四所示）之Ｋ他命再
    以每公克八百元之價格轉售予丁○○，並以電子秤（戊○○
    所有）分裝為二十小包，適當日（四日）上午六時三十分許
    ，石彬撰撥打丁○○之0000000000號行動電話，
    向丁○○購買一公克（實際淨重如附表三編號六所示）之Ｋ
    他命，並由甲○○下樓交貨收取九百元時，為警當場逮獲，
    並持搜索票及拘票在上開台南市○○○街七十二號十二樓之
    七丁○○之住宅內查獲丁○○、甲○○、丙○○、乙○○及
    戊○○等人、並扣得如附表三所示之物（編號三之攪拌器一
    台，係在戊○○之台南市○○○街三十二號住處查扣）。
四、案經臺南市警察局移送台灣台南地方法院檢察署檢察官偵查
    起訴。
    理  由
一、被告戊○○部分：
（一）被告戊○○固承認向綽號「兩撇」之人購買Ｋ他命（見警
      二卷第三、八頁），惟否認係販賣Ｋ他命予被告丁○○圖
      利，於警詢時辯稱：「是自己吃止痛的。」、「（問：拿
      一百一十八點二公克Ｋ他命去丁○○家裡作何用？）我是
      要去她家試Ｋ他命的純度。」、「因怕兩人（與被告丁○○）購買的Ｋ他命品質不一樣，所以我試吃丁○○購買的
      Ｋ他命，而她也試吃我買的。」等情（見警二卷第四、十
      一頁）。嗣於檢察官訊問時則稱：【（Ｋ他命）買來自己
      施用，我們（與丁○○）一起去買（Ｋ他命）；我們之前
      都有互相調貨，她那天也有跟我調貨，但被警方抓；扣案
      之Ｋ他命是我與丁○○一起出錢買的，我的部分應該只有
      一百多公克，因為丁○○都不承認Ｋ他命是她的，我只好
      承認那都是我的，我購入Ｋ他命是要自己施用的，不是要
      賣的】等情（見偵一卷第二九頁、第三０頁、偵二卷第一
      六五頁，偵二卷第一八０頁、第二八三頁），於原審又辯
      稱：「是與丁○○一起出錢買Ｋ他命回來，我們是要自己
      施用的，因為我有僵直性脊椎炎，丁○○販賣Ｋ他命的事
      我不知道，我未曾販賣過Ｋ他命」等情（見原審卷第二八
      頁）。
（二）又被告戊○○雖承認向綽號「兩撇」之人購買Ｋ他命，但
      其歷次所供述購買之Ｋ他命數量及金額均不一致，則被告
      戊○○在九十三年九月四日向綽號「兩撇」者所購買之Ｋ
      他命毒品數量及金額究竟多少？自應先予以認定。經查：
    (1)被告戊○○自九十三年九月四日、十六日二次警詢，均陳
      稱向「兩撇」者購買三百一十八點二公克（二十萬元）或
      三百公克（十八萬元或二十萬元）的Ｋ他命，扣案的三大
      包、四小包（共七包）Ｋ他命，即向「兩撇」購買等情（
      見警二卷第三、八頁），若依此計算被告戊○○所購買之
      Ｋ他命之價格，大約是介於每公克六百元至六百二十八元
      之間。嗣被告戊○○於偵查中又供稱：總共向「兩撇」者
      買三百五十公克（Ｋ他命），共二十四萬元，我另外再貼
      五千元給「兩撇」做為酬勞等情（見偵二卷第二八三頁）
      ，依其所述，購買之Ｋ他命每公克成本為六百八十六元（
      元以下四捨五入）。按本件扣案之Ｋ他命七包（三大包及
      四小包）總淨重三百零五點五二公克，另扣案二十小包Ｋ
      他命總淨重三十六點零三公克，後二者之總淨重為「三百
      四十一點五五公克」（見偵二卷第二九九頁、第三００頁
      之內政部警政署刑事警察局九十三年十二月十三日行鑑字
      第０９３０１９１１６２號鑑驗通知書），此與被告戊○○所供向「兩撇」者購買三百五十公克Ｋ他命之重量，大
      致相符；證人丁○○於偵查中亦具結證稱：當日向被告戊○○購買四十公克Ｋ他命（指扣案之二十小包Ｋ他命）等
      情（見偵二卷第二三六頁），又參酌被告戊○○與丁○○
      間，關於丁○○向戊○○購買毒品Ｋ他命的監聽電話譯文
      之情節，可見被告戊○○嗣後於偵查中所供其向「兩撇」
      者購買三百五十公克Ｋ他命（即指扣案如附表三編號一及
      四號之七包與二十小包之Ｋ他命）等情，符合實情，堪以
      認定。則有關被告戊○○在九十三年九月四日向綽號「兩
      撇」者所購買之Ｋ他命毒品數量及金額，自應以偵查中所
      稱，係以二十四萬元代價購買三百五十公克之Ｋ他命為真
      。又扣案之七包（位於丁○○租住處之客廳茶几上）及二
      十小包Ｋ他命（位於丁○○之皮包內）均係被告戊○○向
      綽號「兩撇」之人所購入無疑。被告戊○○所辯：「扣案
      之Ｋ他命，他只有一百多公克，因為丁○○都不承認Ｋ他
      命是她的，我只好承認那都是我的」等情，顯與事實不符
      。至被告丁○○於原審證稱：「向被告戊○○買了九萬元
      第三級毒品Ｋ他命，因為當天只被查獲四十多公克，約三
      萬多元，剩下部分都放在桌上，我不敢承認，是戊○○幫
      我承認剩下的部分」等情（見原審卷第二０七頁），顯係
      事後迴護被告戊○○之詞，亦不足採信。
（三）另據被告丁○○及被告戊○○兩人的通訊監察譯文（見偵
      一卷第四五至四八頁、第九五至一００頁，其通訊監察書
      附於原審卷內）顯示：九十三年八月三十一日凌晨即有買
      主欲向被告丁○○購買Ｋ他命（即所稱之「褲子」）五克
      ，每克九百元，接著被告丁○○於同年九月二日夜間，就
      立刻打電話詢問戊○○有無「褲子」（即Ｋ他命），並要
      向戊○○要個五百錢（公克）的Ｋ他命，因為丁○○現存
      之Ｋ他命自己使用已不足夠，拿一些出去賣，都被打槍（
      嫌棄之意），且丁○○有五萬元存放在戊○○處，戊○○
      即積極尋覓品質良好的貨源，於九十三年九月四日凌晨與
      綽號「榮風」之男子，約定至高雄試貨，而去高雄此事，
      丁○○也知道（見偵一卷第一四八頁），而戊○○與丁○○於九十三年九月四日凌晨三點十九分的通聯譯文：被告
      丁○○問：「喂，你好了嗎？」戊○○答：「還沒」，丁○○問：「你在試嗎？」戊○○說：「嗯」，丁○○問：
      「好嗎？」戊○○說：「還好」，丁○○問：「有辦法接
      嗎？」戊○○答：「可啦」，丁○○就說：「好，我等你
      回來」等情（見偵一卷第一００頁），該監察譯文受監察
      人為被告戊○○，發射訊號之基地台為高雄市○○○路五
      號三十樓之五十五，顯見被告戊○○當時人確在高雄市，
      接著從高雄市趕回台南市丁○○上開租住處，隨即於九十
      三年九月四日上午六時四十分許被警方查獲，並扣得上開
      七包之Ｋ他命及已分裝之二十小包Ｋ他命。從上開通訊監
      察譯文內容可知，被告戊○○及丁○○兩人存續著長期、
      信任的合作關係，亦即丁○○手上要販賣的Ｋ他命貨源不
      足時，就向戊○○調取，足認被告戊○○為被告丁○○販
      毒的上游供應人。又本件經監聽後，立即在被告丁○○住
      處查扣大量之毒品Ｋ他命、帳冊及販賣工具，也同時查獲
      被告戊○○、丁○○、甲○○、楊嘉綺及乙○○等人，益
      證當時已經進行販賣毒品Ｋ他命，被告丁○○於偵查中自
      白及證述向被告戊○○買受毒品Ｋ他命四十公克，分裝為
      二十小包等情，確屬實情，被告戊○○所辯當時與丁○○
      在試用毒品Ｋ他命的純度等情，與事實不合，不可採信。
（四）被告丁○○於原審審理時，雖改稱她是向被告戊○○調貨
      ，委託被告戊○○購買，非向被告戊○○購買毒品Ｋ他命
      云云，惟查：
    (1)扣案之三大包白色粉末，在被告丁○○租住處門邊鞋櫃內
      查獲，有台南市警察局搜索扣押筆錄所附之扣押物品目錄
      表在卷可稽（見警一卷第七九頁），經鑑定係乙醯胺粉（
      總淨重一八二．三二公克，見偵二卷第三００頁），且扣
      案之毒品Ｋ他命經鑑定均含有上開乙醯胺粉之成分（見同
      上頁之鑑證結果），被告丁○○亦自承配方白色粉末是要
      攙入Ｋ他命中（見警一卷第六頁、原審卷第二一一頁），
      顯見該白色粉末用途是在使Ｋ他命的份量增多，此為毒品
      交易市場慣用手法，毒品從上游供應商乃至到最下游的零
      售商，營利的手法除賺取差價之外，就是把毒品之成份沖
      淡，以此降低成本，提高利潤，此益證被告戊○○與丁○○之間，非一起買受毒品，而係相互間買賣毒品之關係。
    (2)因毒品市場存在此種「灌水」的手法，所以毒販在批貨的
      時候，對於貨源也會相當注意，買價也會因為他們試貨得
      到的品質而有差異，此也從被告丁○○於檢察官詰問時承
      認，她向蔡俊興、「楊傑」購買毒品都是該二人的小弟出
      面與她接頭，且拿Ｋ他命先行試用，覺得不錯，才向他們
      購買，且進價有每公克八百五十元到八百二十元之差額（
      見原審卷第二一一、二一二頁），雖被告丁○○並未述及
      向被告戊○○拿Ｋ他命是否先經試用之程序，然參以被告
      丁○○於原審時證稱：「我問戊○○他要向誰拿，他說兩
      撇，我就說我不熟，所以我不要去。」（見原審卷第二一
      三頁），及被告戊○○自高雄向「兩撇」取貨回來即到被
      告丁○○住處，並於警詢中陳稱拿Ｋ他命到丁○○家中試
      Ｋ他命純度（見警二卷第五頁），及通訊監察譯文丁○○
      問戊○○是否在試向「兩撇」取得之Ｋ他命，及試用感覺
      為還好，可以接等語（見偵一卷第一００頁），足見被告
      丁○○與戊○○之間買賣毒品，都是由被告戊○○試貨，
      被告丁○○完全相信被告戊○○，此與兩人間之電話監聽
      譯文所示之內容符合，顯示被告戊○○係被告丁○○之上
      游貨源無疑。
    (3)被告丁○○經檢察官詰問時，自承只要是被告戊○○拿回
      來的貨品，她都願意接，她不知道被告戊○○的買主是誰
      ，因此買賣關係存在被告戊○○與丁○○，堪以確定。被
      告丁○○關心的是她的賣主是被告戊○○，而被告戊○○
      的毒品就是品質保證，所以她可以不用試，益證被告戊○○是被告丁○○販毒的上游。
    (4)被告丁○○也曾提及，委託被告戊○○購買毒品，有時自
      己錢不夠，被告戊○○還是會將貨進進來，等有錢再跟被
      告戊○○提貨，而毒品一公克高達八百元，而被告丁○○
      一次進貨，約在四十至五十公克之間，亦即如果她沒有去
      向戊○○提貨，被告戊○○可能發生三萬二千元至四萬元
      的呆帳，這並不是一般正常收入的人所能負擔的損失，更
      可證明被告丁○○、戊○○的上下游關係，而且他們的合
      作關係，相當良好，彼此的互信更是完美無缺，再參以被
      告丙○○在九十四年五月二十三日，經檢察官提示警訊筆
      錄，並且當庭告以內容，肯定的回答被告戊○○當時確實
      帶了三大包Ｋ他命去被告丁○○家，二個人僅隔著一張桌
      子，在那邊分裝毒品，被告丁○○皮包中的二十包毒品，
      就是被告戊○○帶去的毒品中分裝出來的，更可以佐證被
      告戊○○當時是拿毒品Ｋ他命販售予丁○○，而非試用毒
      品Ｋ他命。又被告丁○○於偵查中已具結證稱：「向被告
      戊○○購買Ｋ他命四十公克，每克八百元，共三萬二千元
      」等情（見偵二卷第二三六頁），被告戊○○於九十三年
      九月四日向「兩撇」者買入Ｋ他命三百五十公克（總淨重
      三百四十一點五五公克），其價格為二十四萬元，則被告
      戊○○購入上開Ｋ他命之價格約每公克六百八十六元，顯
      然其間有約每公克一百多元的利潤。依被告丁○○與購買
      Ｋ他命者間之電話監聽錄音內容，顯示被告丁○○以每公
      克九百元之價格出售Ｋ他命等情（見偵一卷第四五頁），
      亦可證實被告丁○○出售Ｋ他命也有每公克約一百元之利
      潤，更證明被告戊○○與丁○○出售Ｋ他命的售價不同，
      各有其差價之利潤，顯然均是販售毒品Ｋ他命。
    (5)被告戊○○雖辯稱，扣案電子秤是向「兩撇」者所借來，
      要秤購買毒品份量是否足夠，目的是為了怕拿到的毒品縮
      水，遭受損失云云，然如被告丁○○所言，被告戊○○係
      第一次向「兩撇」者購買Ｋ他命，既「兩撇」者於購買當
      時即出借予被告戊○○，則兩人即可當場秤重，以確定買
      賣交易重量無訛，何需出借電子秤再行回家秤重？此實與
      一般經驗法則相違。至電子秤的功能，應是拿到丁○○家
      ，從自己購買的三大包Ｋ他命，分裝出適合被告丁○○販
      賣的小包裝Ｋ他命。又扣案之電子秤雖係在被告丁○○上
      開租住處扣得，但是卻在被告戊○○之背包中查獲，有台
      南市警察局搜索扣押筆錄所附之扣押物品目錄表可稽（見
      警一卷第七九頁），此外並無其他秤重工具，而查扣被告
      丁○○皮包中之二十小包Ｋ他命，重量由一公克多至五公
      克多，顯是已經秤重及分裝，才裝入皮包內，對照扣案之
      電子秤已放在被告戊○○之背包內，可見該電子秤是被告
      戊○○販賣毒品Ｋ他命時，用來秤重分裝之用，被告戊○○辯稱該電子秤是用來秤其所買入毒品Ｋ他命之重量等情
      ，與事實不符，委無可信。再參以被告戊○○與丁○○間
      之通訊監察電話內容，曾提及被告丁○○曾有五萬元在被
      告戊○○處等情，益足佐證被告丁○○之前已向被告戊○○購買過毒品。
（五）證人李美玲雖於原審證稱：「本案查獲前一天，曾到被告
      丁○○家中坐，後來載丁○○到被告戊○○住處附近郵局
      領錢，並在車上等她，丁○○去戊○○車上找他，當時有
      把錢拿給他」等情；被告丁○○於原審審理時亦證稱：「
      九月三日晚上與李美玲去戊○○家，當天去附近郵局領六
      萬元，我先放三萬元在他那裡，共買九萬元，因為當天只
      被查獲四十多公克（指二十包Ｋ他命），約三萬多元，剩
      下部分都放在桌上，我不敢承認，是戊○○幫我承認剩下
      的部分，所以當天我只承認委託戊○○買三萬多元」等情
      （見原審卷第二０七頁），無非想證明被告丁○○於案發
      前一天（三日）晚上有拿九萬元給被告戊○○，推論丁○○與被告戊○○當時係共同出資購買毒品，而非被告丁○○向被告戊○○購賣毒品。然查，依通訊監察譯文，被告
      丁○○與戊○○兩人於九十三年九月二日晚間九時十四分
      許，被告丁○○就談及要買Ｋ他命，還說有五萬元在被告
      戊○○那邊等情（見偵一卷第七九頁），顯然兩人之間當
      時尚有款項，又被告丁○○於原審證稱：【是九月三日「
      晚上十一點多」，與證人李美玲去被告戊○○家等情，證
      人李美玲於原審證稱：我下班後約晚上十一點的時候，到
      丁○○住處，約一個小時後（即九月四日凌晨），我們去
      戊○○家找他】等情，兩人所證述到被告戊○○家的時間
      尚非一致，故難採信。
（六）由上所述，被告戊○○販賣第三級毒品Ｋ他命予丁○○之
      犯行，有買受人丁○○於偵查中具結之證言可證，而丁○○之上開證言內容，與其和購毒者及被告戊○○間關於買
      賣毒品Ｋ他命之通訊監察譯文內容符合，且在丁○○位於
      台南市○○○街七十二號十二樓之七租住處，當場查扣如
      附表三所示之Ｋ他命七包（含袋重約三一八點二公克）、
      Ｋ他命二十小包（含袋重約四十公克）、電子秤一台、被
      告戊○○之0000000000號、被告丁○○之00
      00000000號行動電話各一支及夾鏈袋二大包等物
      ，足證被告丁○○與被告戊○○間之電話連絡買賣毒品Ｋ
      他命及實際買賣毒品由大包裝秤重、分裝成為小包裝之過
      程屬實；另現場查扣有攪拌器一組、研磨器一組、乙醯胺
      粉三大包（含袋重約一八六點四公克），而扣案Ｋ他命之
      鑑定結果報告載述，扣案之七包及二十小包Ｋ他命中均含
      有乙醯胺粉之成分無誤（係解熱、鎮痛劑）（見偵貳卷第
      三００、三０一頁），顯見被告戊○○所稱查穫之Ｋ他命
      係為供自己吸用，委無足採，蓋如自己吸用，自應用純度
      高之Ｋ他命，以免有傷身之虞，且如被告戊○○所稱拿至
      被告丁○○住處係為供丁○○試用，亦不符常情。故被告
      蔡健生、丁○○將乙醯胺粉混入Ｋ他命中，其目的係在增
      加重量，以提高販賣之利潤。被告戊○○位於台南市○○○街三十二號家中扣得之攪拌器一台，被告丁○○之台南
      市○○○街七十二號之七租住處，亦扣得攪拌器一組，被
      告戊○○警詢中供稱該攪拌器是拿來混合「普拿疼」和Ｋ
      他命（見警一卷第二一頁），與被告丁○○警詢供稱攪拌
      器是要混合Ｋ他命與配方（按即扣得之白色粉末，經檢驗
      為乙醯胺粉）所用（見警一卷第十頁、第十五頁），兩人
      所供一致，與扣得物證之功用及成份均符合，並有內政部
      警政署刑事警察局鑑驗通知書在卷可稽（見偵二卷第二九
      九至三０一頁），被告丁○○於第一次警詢及原審關於被
      告戊○○未販賣Ｋ他命乙情，與事實不符，應係迴護被告
      蔡健生之詞，自不足採。另起訴書附表一編號二販賣之毒
      品誤載為「五百公克」，係顯然之錯誤（見偵二卷第一五
      八頁），應更正為「五十公克」。是被告戊○○所辯，無
      非卸責之詞，不足採信，被告戊○○販賣第三級毒品犯行
      ，事證已明，堪以認定，自應依法論科。
（七）至被告戊○○於原審另聲請向杏華內兒科、腦神經科診所
      調取其病歷，欲證明被告戊○○至該診所診治，及係因生
      病而施用大量之毒品Ｋ他命，故才會一次購買大量之毒品
      Ｋ他命等情。然查，被告戊○○於九十二年間即因施用毒
      品，經觀察、勒戒，無繼續施用傾向而釋放，有被告戊○○全國前案紀錄表可稽，且如上所述，被告戊○○販賣毒
      品Ｋ他命予被告丁○○事證已臻明確，被告戊○○是否因
      病而施用大量毒品Ｋ他命，於本案犯罪事實之認定並無影
      響，依刑事訴訟法第一百六十三條之二第二項第三款規定
      ：「待證事實已臻明確，無再調查之必要。」，此部分調
      查證據之聲請，即屬不必要。
二、被告丁○○部分：
（一）被告丁○○於偵查、原審及本院審理時均坦承販賣Ｋ他命
      之行為，並有查獲扣案之如附表三編號一至七號所示之毒
      品、販賣工具，並經證人甲○○、丙○○、乙○○、石彬
      撰、陳育光等人證述屬實，以及被告經合法監聽之通訊監
      察譯文內容，可加以證實；是被告自白，與事實相符，自
      得採取。至同案被告甲○○、丙○○、乙○○向被告丁○○購買毒品Ｋ他命之次數，詳如後述；證人陳育光於偵查
      中證稱向被告丁○○購買十多次毒品Ｋ他命，二至三公克
      、每公克九百元至一千元不等等情（見偵二卷第一九七頁
      ），因被告丁○○也無法確定其販賣之次數及金額，因認
      證人陳育光向被告丁○○購買十次毒品Ｋ他命，對被告丁○○較為有利，因為價格有每公克九百元及一千元，自以
      二者之平均價格每公克九百五十元計算被告丁○○販賣毒
      品Ｋ他命之所得為適宜，每次二至三公克，亦以平均重量
      二點五公克計算販賣之數量為當。被告姜麗婷、丙○○、
      乙○○為被告丁○○送交Ｋ他命，每次為一公克至五公克
      ，自以其平均重三公克，計算被告丁○○販毒所得為適當
      （詳如附表二之一所示）。
（二）雖被告丁○○於原審作證時改稱：【我係「委託」被告戊○○購買Ｋ他命，共計九萬元，原先放在被告戊○○那裡
      三萬元，當天又去附近郵局領了六萬元，我確實（向被告
      戊○○）有拿過三次（Ｋ他命），戊○○要買時都會先問
      我要不要，我就叫他先拿，事後有錢再給他，至於為何會
      向檢察官說是戊○○賣給她的？可能是我表達錯誤吧】等
      情。然於檢察官反詰問時，證人丁○○承認：【其朋友稱
      Ｋ他命為「褲子」，其問被告戊○○那邊還有沒有「褲子
      」，就是指Ｋ他命，又謂：接個「五百」，錢我出啦，現
      金的啦，指的是Ｋ他命五百公克，而戊○○所稱：等一下
      妳要準備「十五」，妳有嗎？是指十五萬元】等情，顯是
      直接購買毒品Ｋ他命的過程，而非委託購買，尤其戊○○
      購入Ｋ他命的價格每公克六百多元，而被告丁○○向被告
      戊○○取得Ｋ他命之價格，為每公克八百元，之後，丁○○以每公克九百元至一千元賣出，其間價差利潤達每公克
      一百多元，顯係典型之買賣毒品方式，是被告丁○○確實
      有販賣第三級毒品Ｋ他命之犯行，事證明確，可以認定。
三、被告甲○○、丙○○、乙○○部分：
（一）被告甲○○、丙○○、乙○○三人在警詢、偵查、原審及
      本院審理中均承認，知道丁○○有在販賣Ｋ他命，渠等也
      向丁○○購買Ｋ他命，且有在幫丁○○送Ｋ他命予買受者
      ，此與被告丁○○於偵查、審理中之陳述內容符合，並有
      由被告甲○○當場販售予石彬撰之毒品Ｋ他命一小包及販
      售所得九百元扣案及證人石彬撰之證言可證，堪以認定。
      惟被告甲○○、丙○○、乙○○購買之次數，所述則有不
      一，經查：
    (1)被告甲○○於警詢中供稱向被告丁○○購買毒品Ｋ他命二
      、三次（見警一卷第四０頁），於偵查中供稱五次（見偵
      一卷第十九頁），於原審則供稱五至十次（見原審卷第二
      六九頁），雖被告甲○○對於向被告丁○○購買毒品Ｋ他
      命的次數，記憶不清，陳述購買之次數亦忽多忽少，然參
      以被告丁○○於原審坦承起訴之販賣之犯罪事實，即被告
      甲○○向被告丁○○購買毒品Ｋ他命五次，相互參照，應
      以起訴事實所述被告甲○○向被告丁○○購買「五次」毒
      品Ｋ他命為可採。被告丙○○於原審審理時已自白向被告
      丁○○購買毒品Ｋ他命二至三次等情，雖起訴事實為三、
      四次，然尚乏具體之依據，參酌被告丁○○於原審坦承販
      賣予被告丙○○三、四次毒品Ｋ他命等情，應以較有利被
      告之次數認定被告丙○○向被告丁○○購買毒品Ｋ他命三
      次。
    (2)被告乙○○於原審審理時供承向丁○○購買毒品Ｋ他命不
      到十次等情，可能其購買次數較多，參酌被告丁○○坦承
      販賣予被告乙○○毒品Ｋ他命四次等情，取其次數較有利
      之四次計算。
（二）又被告甲○○、丙○○及乙○○於原審及本院審理時，雖
      承認為被告丁○○幫忙轉交毒品Ｋ他命，但是辯稱彼等對
      其行為，欠缺違法性之認識，並請求依刑法第十六條規定
      減輕其刑，縱成立犯罪，亦僅是幫助販賣等情。但綜合彼
      等警詢、偵訊之供述內容，被告甲○○、丙○○、乙○○
      均是曾向被告丁○○購買過Ｋ他命之人，而毒品Ｋ他命是
      否可以買賣、交付？是否構成犯罪？已是社會上一般人周
      知之事實，彼等當然也知之甚明，所辯不知交付Ｋ他命係
      違法之犯罪行為等情，有違常理，自不足採。又被告甲○○、丙○○、乙○○三人確實在明知丁○○係販賣Ｋ他命
      予第三者的情況下，代為轉送Ｋ他命予買主，並收取價金
      ，且被告甲○○部分犯行，更有證人石彬撰、陳育光在偵
      查中具結之證述可資佐證，雖被告甲○○、丙○○、乙○○係應被告丁○○之要求，順便交付毒品Ｋ他命給他人，
      及收取價款，但其次數非僅一次，已不是一般人順便幫忙
      他人之情形可比，而交付毒品Ｋ他命及收取貨款等行為，
      即屬販賣毒品的重要行為，足見被告甲○○、丙○○、乙○○與丁○○有基於販賣毒品Ｋ他命犯意的聯絡，又參與
      交付毒品之犯行收取價款之行為分擔，並非幫助犯，而是
      共同正犯。被告甲○○、丙○○、乙○○參與販賣毒品Ｋ
      他命之情節，雖其情可憫（已分別適用刑法第五十九條規
      定酌減其刑，詳如後述），但渠等販賣毒品Ｋ他命的犯罪
      違法性，非常明顯，其等辯解，尚不足採，其事證已明，
      犯行均堪認定。
四、按Ｋ他命業經列入毒品危害防制條例第二條第二項第三款所
    規定之第三級毒品，禁止意圖販賣而持有，毒品危害防制條
    例第二條第二項第三款、第五條第三項分別定有明文。核被
    告戊○○、丁○○、甲○○、丙○○、乙○○所為，均係犯
    毒品危害防制條例第四條第三項之販賣第三級毒品罪。被告
    等多次販賣毒品Ｋ他命行為，時間密接，所犯罪名相同，顯
    係基於概括犯意反覆為之，均係連續犯，應依刑法第五十六
    條規定，以一罪論，並酌加重其刑。又被告等持有第三級毒
    品Ｋ他命之低度行為，為高度之販賣行為所吸收，均不另論
    罪。被告丁○○分別與被告甲○○、丙○○、乙○○間就附
    表二之一所示販賣毒品犯行，有犯意之聯絡及行為之分擔，
    均為共同正犯。被告甲○○、丙○○、乙○○三人僅為被告
    丁○○送交毒品Ｋ他命給買受者，涉案情節較輕，惟販賣第
    三級毒品Ｋ他命之犯行，嚴重影響社會治安，故毒品危害防
    制條例第四條第三項規定販賣第三級毒品之法定最輕本刑係
    五年以上有期徒刑之重刑，然被告甲○○、丙○○及乙○○
    三人觸犯本案，係因向被告丁○○購買毒品施用後，一時失
    慮，而替被告丁○○送交毒品，其犯行雖可深責，但其情尚
    屬可憫，縱處以最輕之五年有期徒刑，猶嫌過重，為使犯罪
    與刑罰，達到實質的平衡，應依刑法第五十九條規定，對被
    告甲○○、丙○○、乙○○酌予減輕其刑，並依法先加重後
    減輕之。又按一般販毒者所販賣之毒品均摻雜有其他物品，
    以降低毒品之純度而以此方式獲利，此為購毒者所知悉及預
    見，是被告丁○○將Ｋ他命摻雜普拿疼藥粉販售，難認有何
    詐欺犯行，檢察官於論告時認被告劉麗芳應另成立詐欺罪責
    ，容有未洽，惟檢察官認此部分犯行與起訴論罪科刑部分犯
    行有牽連關係，屬裁判上一罪，爰不另為無罪之諭知。
五、原審以被告罪證明確，因予論罪科刑，固非無見。但查：毒
    品危害防制條例第十八條第一項中段所列之查獲之第三、四
    級毒品及製造或施用毒品之器具，無正當理由擅自持有者，
    均予沒入銷燬之規定，屬行政罰之處分，依同條例第十八條
    第一項中段規定，無正當理由而擅自持有第三、四級毒品，
    該查獲之第三、四級毒品，均沒入銷燬之，而非由法院宣告
    沒收銷毀之；故扣案之第三級毒品，依上開說明，不得依毒
    品危害防制條例第十八條第一項前段或中段之規定宣告沒收
    銷燬之，惟被告無正當理由擅自持有並販賣之第三級毒品，
    應屬違禁物，自應依刑法第三十八條第一項第一款規定宣告
    沒收之，原審依毒品危害防制條例第十八條第一項前段之規
    定，將查獲之第三級毒品宣告沒收銷燬之，自有未合。被告
    戊○○上訴否認犯罪，被告丁○○、甲○○、丙○○、乙○○上訴均不否認犯罪，坦承錯失，請求減輕其刑，皆指摘原
    判決不當，雖無理由，然原判決既有上述可議之處，自應由
    本院撤銷改判，爰審酌被告蔡健生、丁○○犯罪之動機、目
    的在販毒圖利、兩人販毒之上下游關係、對社會所造成之損
    害重大、被告戊○○販毒事證明確，卻始終否認，犯罪後毫
    無悔意，被告丁○○雖曾坦承犯行，並指證被告戊○○之犯
    行，及其等犯罪後之態度等情形；被告甲○○、丙○○、乙○○等三人犯罪之動機、目的係為被告丁○○販毒營利、所
    犯情節不深、對社會傷害程度較輕，犯罪後坦承態度，應從
    輕量刑等一切情狀，分別量處如主文所示之刑。
六、至扣案附表三之編號第二、三號之物，為被告戊○○所有供
    販毒所用之物，應依毒品危害防制條例第十九條第一項規定
    沒收之。如附表一所示戊○○販毒所得十五萬二千元，依同
    條例第十九條第一項規定沒收之，如全部或一部不能沒收時
    ，以其財產抵償之。扣案附表三之編號第七號之物，係被告
    丁○○所有供販毒所用之物，依同條例第十九條第一項規定
    ，宣告沒收之。如附表二及附表二之一所示之丁○○販毒所
    得八萬五千八百五十元（三萬五千四百五十元加五萬一千三
    百元減九佰元），亦應依同條例第十九條第一項規定沒收之
    ，如全部或一部不能沒收時，以其財產抵償之（按附表二編
    號五之石彬撰向被告丁○○購買毒品款項九百元，扣押於附
    表三編號十之江莉婷之現金二萬四千元之中）。又扣案附表
    三之編號第七號之物，係被告甲○○、丙○○及乙○○與被
    告丁○○共同販毒所用之物，亦應依法沒收之。如附表二之
    一編號一、二、三所示被告甲○○、丙○○、乙○○之販毒
    所得一萬三千五百元、一萬零八佰元、二萬七千元，係被告
    甲○○等分別與被告丁○○共同販毒所得，亦應依法宣告沒
    收之，如全部或一部不能沒收時，以其財產抵償之。另附表
    三編號八、九、十號之現金或物品，均無證據足認為係供被
    告等販賣毒品所用或所得之財物，爰不宣告沒收，併此說明
    。
七、公訴意旨另以：被告戊○○並以0000000000號及
    0000000000號行動電話為聯絡工具，在臺南市○○區○○路二段二四八號二三樓「ＲＸＸ  ＰＵＢ」等處，
    販售Ｋ他命（以『褲子』稱之）予不特定人，認被告蔡健生
    此部分觸犯毒品危害防制條例第四條第三項之販賣第三級毒
    品罪嫌等情。
八、惟查，被告戊○○堅決否認此部分犯行，而檢察官認被告戊○○涉有此部分犯行，僅有被告戊○○之電話監聽譯文，雖
    被告戊○○之電話監聽內容，係依法於其不知情的狀況下所
    錄得，有通訊監察書可稽，一般而言被告當時不必說謊，當
    然其證據價值很高，然無其他客觀事證足以保證被告當時所
    言確實，而本件現有之人證、書證、筆錄及物證，亦均與被
    告戊○○所涉該部分販賣情節無關，無法由已確認之本案事
    實推知該部分販賣情節之確實存在，被告戊○○此部分所涉
    犯嫌，雖然可疑，但是仍無法使人達到確信程度，仍有合理
    之懷疑存在，此部分檢察官舉證不足，本應為無罪之諭知，
    然檢察官起訴時認此部分與被告戊○○其餘有罪部分販賣毒
    品罪間，有連續犯之裁判上一罪關係，是被告戊○○此部分
    無庸另為無罪之諭知。
據上論結，應依刑事訴訟法第三百六十九條第一項前段、第三百
六十四條、第二百九十九條第一項前段，毒品危害防制條例第四
條第三項、第十九條第一項，刑法第十一條前段、第二十八條、
第五十六條、第五十九條、第三十八條第一項第一款，判決如主
文。
本案經檢察官徐松奎到庭執行職務。
中    華    民    國    95    年    2     月  23    日
                  刑事第四庭    審判長法  官  吳志誠
                                      法  官  陳珍如
                                      法  官  林勝木
以上正本證明與原本無異。
如不服本判決，應於收受本判決後十日內向本院提出上訴書狀。
其未敘述上訴理由者並得於提起上訴後十日內向本院補提理由書
狀（均須按他造當事人之人數附繕本）「切勿逕送上級法院」。
                                      書記官  吳秋賢
中    華    民    國    95    年    2     月    24    日
附錄法條：
毒品危害防制條例第四條製造、運輸、販賣第一級毒品者，處死
刑或無期徒刑；處無期徒刑者，得併科新臺幣一千萬元以下罰金
。
製造、運輸、販賣第二級毒品者，處無期徒刑或七年以上有期徒
刑，得併科新臺幣七百萬元以下罰金。
製造、運輸、販賣第三級毒品者，處五年以上有期徒刑，得併科
新臺幣五百萬元以下罰金。
製造、運輸、販賣第四級毒品者，處三年以上十年以下有期徒刑
，得併科新臺幣三百萬元以下罰金。
製造、運輸、販賣專供製造或施用毒品之器具者，處一年以上七
年以下有期徒刑，得併科新臺幣一百萬元以下罰金。
前五項之未遂犯罰之。
附表一：戊○○販毒情節
┌──┬────┬───────┬─────────┬────┐
│編號│販賣時間│販 賣 之 毒 品│販  賣  地  點    │買受人  │
├──┼────┼───────┼─────────┼────┤
│1   │93.7.15 │K他命100公克，│台南市安平區育平八│丁○○  │
│    │後幾日  │計8萬元       │街32號            │        │
│    │        │              │戊○○住處        │        │
├──┼────┼───────┼─────────┼────┤
│2   │93.8月  │K他命50公克， │台南市安平區建平八│丁○○  │
│    │中旬某日│計4萬元       │街72號12樓之7     │        │
│    │        │              │丁○○住處        │        │
├──┼────┼───────┼─────────┼────┤
│3   │93.9.4  │K他命40公克， │台南市安平區建平八│丁○○  │
│    │        │計3萬2千元    │街72號12樓之7     │        │
│    │        │              │丁○○住處        │        │
└──┴────┴───────┴─────────┴────┘
附表二：丁○○販毒情節甲
┌──┬────┬───────┬─────────┬────┐
│編號│販賣時間│販 賣 之 毒 品│販  賣  地  點    │買受人  │
├──┼────┼───────┼─────────┼────┤
│1   │93.8月起│每次每包K他命 │台南市安平區建平八│甲○○  │
│    │        │900元，共5次，│街72號12樓之7     │        │
│    │        │計4500元      │                  │        │
├──┼────┼───────┼─────────┼────┤
│2   │93.8月起│每次每包K他命 │台南市安平區建平八│丙○○  │
│    │        │900元，共3次，│街72號12樓之7     │        │
│    │        │計2700元      │                  │        │
├──┼────┼───────┼─────────┼────┤
│3   │93.8月起│每次每包K他命 │台南市安平區建平八│乙○○  │
│    │        │900元，共4次，│街72號12樓之7     │        │
│    │        │計3600元      │                  │        │
├──┼────┼───────┼─────────┼────┤
│4   │93.5月某│2、3公克K他命 │台南市安平區建平八│陳育光  │
│    │日起至同│（900至1000元 │街72號12樓之7     │        │
│    │年6月止 │），共10次，計│                  │        │
│    │        │23750元       │                  │        │
├──┼────┼───────┼─────────┼────┤
│5   │93.9月  │K他命1公克900 │台南市安平區建平八│石彬撰  │
│    │        │元，計900元   │街72號1樓外       │        │
├──┴────┴───────┴─────────┴────┤
│販賣毒品所得：共計新台幣35450元                             │
└──────────────────────────────┘
附表二之一：丁○○販毒情節乙
┌──┬────┬───────┬─────────┬───┬───┐
│編號│販賣時間│販 賣 之 毒 品│販  賣  地  點    │交貨人│買受人│
├──┼────┼───────┼─────────┼───┼───┤
│1   │93.8月起│每次每包K他命1│台南市安平區建平八│甲○○│不詳姓│
│    │        │至5公克，每公 │街72號12樓之7大樓 │      │名之人│
│    │        │克900元，共幫 │之樓外            │      │及石彬│
│    │        │忙5次，       │                  │      │撰    │
│    │        │計13500元     │                  │      │      │
│    │        │              │                  │      │      │
├──┼────┼───────┼─────────┼───┼───┤
│2   │93.7月起│每次每包K他命 │台南市安平區建平八│丙○○│不詳姓│
│    │        │1至5公克，每公│街72號12樓之7大樓 │      │名之人│
│    │        │克900元，共4次│一樓外            │      │      │
│    │        │，計10800元   │                  │      │      │
├──┼────┼───────┼─────────┼───┼───┤
│3   │93.8月起│每次每包K他命 │台南市安平區建平八│乙○○│不詳姓│
│    │        │900元，共10次 │街72號12樓之7大樓 │      │名之人│
│    │        │，計27000元   │一樓外            │      │      │
├──┴────┴───────┴─────────┴───┴───┤
│販賣毒品所得：共計新台幣51300元                                   │
└─────────────────────────────────┘
附表三：扣案毒品及物品
┌──┬─────────────────┬──────────┐
│編號│  品                      名      │所      有      人  │
├──┼─────────────────┼──────────┤
│1   │K他命7包（含袋重約318.2公克；總淨 │戊○○              │
│    │重：305.52公克；鑑驗使用：0.35公克│                    │
│    │；驗後總淨重：305.17公克）、K煙一 │                    │
│    │支                                │                    │
├──┼─────────────────┼──────────┤
│2   │電子秤1台、0000000000動電話1支    │戊○○              │
├──┼─────────────────┼──────────┤
│3   │攪拌器1台                         │戊○○              │
├──┼─────────────────┼──────────┤
│4   │K他命20小包（含袋重約40公克；總淨 │丁○○（向戊○○買受│
│    │重：36.03公克；鑑驗使用：0.1公克  │之毒品）            │
│    │；驗後總淨重：35.93公克）         │                    │
├──┼─────────────────┼──────────┤
│5   │K他命2小包（含袋重約10.6公克；總淨│丁○○（指派甲○○送│
│    │重：10公克；鑑驗使用：0.1公克；驗 │貨予不知名之人）    │
│    │後總淨重：9.9公克）               │                    │
├──┼─────────────────┼──────────┤
│6   │K他命1小包（含袋重：約1.2公克；總 │丁○○（售予石彬撰之│
│    │淨重：1.1公克；鑑驗使用：0.1公克；│毒品）              │
│    │驗後總淨重：1公克）               │                    │
├──┼─────────────────┼──────────┤
│7   │攪拌器一組、乙醯胺粉3大包（含袋重 │丁○○              │
│    │約186.4公克；驗後淨重：182.22公克 │                    │
│    │）、帳冊2本（記載85000*3=255000及 │                    │
│    │小姜900，家綺1800）、0000000000號 │                    │
│    │行動電話1支、夾鏈袋2大包          │                    │
├──┼─────────────────┼──────────┤
│8   │鑷子1支、吸管1支、0000000000號行動│戊○○              │
│    │電話1支、現金107800元             │                    │
├──┼─────────────────┼──────────┤
│9   │帳冊1本（記錄育明7500）、吸管1支、│丁○○              │
│    │鑷子1支、0000000000號行動電話1支、│                    │
│    │吸毒用木盤1個、研磨器一組、現金144│                    │
│    │00元                              │                    │
├──┼─────────────────┼──────────┤
│10  │0000000000號行動電話1支、現金24000│甲○○              │
│    │元（其中900元係石彬撰購毒之貨款） │                    │
└──┴─────────────────┴──────────┘


司法院資訊處製作；財團法人民間司法改革基金會備份。
